臺灣高等法院高雄分院刑事判決　　　　 96年度上訴字第860號
上　訴　人
即　被　告　甲○○
上列上訴人因違反懲治走私條例案件，不服臺灣高雄地方法院96
年度訴字第113 號中華民國96年1 月31日第一審判決（起訴案號
：臺灣高雄地方法院檢察署95年度撤緩偵字第387 號），提起上
訴，本院判決如下：
    主  文
原判決撤銷。
甲○○私運管制物品逾公告數額，處有期徒刑伍月。
    事  實
一、緣甲○○係從事越南農產品進口買賣，明知「管制物品項目
    及其數額」丙項第5 款所列之物品，其總額由海關照緝獲時
    之完稅價格計算，超過新台幣（下同）10萬元或重量超過1,
    000 公斤者，屬於行政院依懲治走私條例規定公告之管制進
    口物品。仍於93年6 月間，透過陳福見媒介，與陳錫奇（另
    為不起訴處分）共同出售鮮芋頭27,000公斤予高靖有限公司
    （下稱高靖公司）。然甲○○竟為牟不法利益，乃基於自越
    南私運管制物品進入台灣地區之犯意，趁裝運之便，在貨櫃
    中間夾藏鮮檳榔7,467.5 公斤（完稅價格為578,108 元），
    並在貨櫃四周推置鮮芋頭12,810公斤遮掩，並請不知情之陳
    錫奇委託至淯報關股份有限公司製作進口報單（號碼為BC／
    93／Y044／0612號）持向高雄關稅局投單報運進口。嗣於93
    年6 月18日，上開夾藏管制物品鮮檳榔之貨櫃運抵高雄港後
    ，經驗貨關員開櫃查驗而查獲前開鮮檳榔7,476.5 公斤（業
    經財政部高雄關稅局予以沒入），始循線查悉上情。
二、案經臺灣高雄地方法院檢察署檢察官自動檢舉偵查後起訴。
    理  由
一、上揭犯罪事實，業據上訴人即被告甲○○（下稱被告）於原
    審及本院審理中坦承不諱，核與證人陳福見、林世宗、李坤
    得等人分別於法務部調查局航業海員調查處詢問及偵查中證
    述綦詳，並有號碼為BC／93／Y044／0612號進口報單、高雄
    關稅局扣押貨物運輸工具收據及搜索筆錄、財政部高雄關稅
    局93年8 月6 日處分書及財政部高雄關稅局94年5 月4 日高
    普前字第0941006635號函暨所附海關進口稅則解釋準則資料
    各1 件在卷可稽，足徵被告之自白核與事實相符，堪予採信
    。
二、按懲治走私條例第2 條第4 項規定管制物品及其數額，由行
    政院公告之。行政院依上開法律授權，前以92年10月23日院
    台財字第0920056338號函公告管制物品項目及其數額，其中
    「丙類」管制進口物品規定：一次私運海關進口稅則第一章
    至第八章所列之物品及稻米、稻米粉、花生、茶葉、種子（
    球）一項或數項，其總額由海關照緝獲時之完稅價格計算，
    超過10萬元（外幣按當時辦理外匯銀行買進價格折算）或重
    量超過1,000 公斤者，即屬管制進口物品，此有卷附行政院
    前開函示可參。查被告私運進口之生鮮檳榔屬於海關進口稅
    則第八章所列堅果物品，有上揭財政部高雄關稅局94年5 月
    4 日高普前字第0941006635號函可佐，且查獲時總重量高達
    7,467.5 公斤，完稅價格為578,108 元，俱已超過前述海關
    進口稅則規定之完稅價格及重量，當屬懲治走私條例第2 條
    所定管制物品無訛。本件事證明確，被告犯行洵堪認定。
三、核被告甲○○所為，係違反懲治走私條例第2 條第1 項私運
    管制物品進口罪。
四、原審據以論處被告罪刑，固非無見；惟查：本件被告前經公
    訴人為緩起訴處分後，已履行向財團法人犯罪被害人保護協
    會高雄分會支付新台幣15萬元之命令，有臺灣高雄地方法院
    檢察署94年度緩字第2568號執行卷可稽，是本件被告既已履
    行上開命令，雖因再犯而撤銷上開緩起訴，但其所受之刑責
    應依刑法第57條第10款之犯後態度規定審酌之，原審竟未予
    審酌，仍處有期徒刑8 月，容有未洽。被告上訴意旨，指摘
    原判決量刑不當，為有理由，自應由本院將原判決撤銷改判
    。爰審酌被告犯罪之動機、目的，與其以合法進口物品夾藏
    匿報重量方式進行私運進口，該等犯行對國內經濟交易市場
    、與海關單位對進口物品管理之正確性所生危害程度要屬非
    微，並念及其所私運之物品雖尚未流入市場，犯罪後尚知坦
    承全部犯行，並已向財團法人犯罪被害人保護協會高雄分會
    支付新台幣15萬元等一切情狀，量處有期徒刑5 月。扣案之
    上開管制物品生鮮檳榔7,476.5 公斤，業經高雄關稅局依法
    沒入，有上開高雄關稅局處分書在卷可按，故不再予沒收宣
    告。又犯懲治走私條例第2 條第1 項規定，係最重本刑7 年
    以下有期徒刑之罪，是依刑法第41條第1 項之規定（即犯最
    重本刑5 年以下有期徒刑以下之罪而受6 個月以下有期徒刑
    或拘役之宣告者，始可易科罰金），不得易科罰金，是被告
    請求易科罰金，於法不合，併此敘明。
據上論結，應依刑事訴訟法第369 條第1 項前段、第364 條、第
299 條第1 項前段、第273 條之1 ，懲治走私條例第2 條第1 項
，判決如主文。
本案經檢察官陳國全到庭執行職務。
中　　華　　民　　國　　96　　年　　5 　　月　　31　　日
                  刑事第四庭    審判長法  官  蕭權閔
                                      法  官  林水城
                                      法  官  吳進寶
以上正本證明與原本無異。
如不服本判決應於收受本判決後10日內向本院提出上訴書狀，其
未敘述上訴理由者，並得於提起上訴後10日內向本院補提理由書
狀（均須按他造當事人之人數附繕本）「切勿逕送上級法院」。
中　　華　　民　　國　　96　　年　　5 　　月　　31　　日
                                      書記官  林佳蓉
附錄本件判決論罪科刑法條：
懲治走私條例第2條第1項
私運管制物品進口、出口逾公告數額者，處7 年以下有期徒刑，
得併科新臺幣300 萬元以下罰金。
